---
title: "git_github_demo"
output: html_document
date: "`r Sys.Date()`"
---

```{r setup, include=FALSE}
knitr::opts_chunk$set(echo = TRUE, message = FALSE, warning = F)
```

```{r}
library(tidyverse)
```

0.  Tenha certeza que o Git está instalado e criado um repositório

1.  Criar repositorio no github web. Sempre adicione a README e pensa a cerca de uma licença

2.  Clone o repositório no Rstudio

3.  Salve este arquivo na pasta desse repsitório, comite e empurras as mudaças

4.  Adicione um colaborador com conta no github web

5.  Colaborador clona o Repositório ao R Studio

6.  Eu faço uma mudança, comito e empurro

7.  Colaborador puxa as mudanças, faz novas mudanças, comita e empurra

8.  Eu puxo as mudanças do colaborador

9.  Uh Oh, nós não nos comuniamos e ambos tentamos fazer mudanças ao documento ao mesmo tempo --\> Merge conglict ! Mostra como resolver !

10. Podemos continuar a trabalhar desta maneira . Ou Podíamos dicionar branches. Mostre como adicionar branch no R clicado em "branch"n aaba Git (próxima a setting). Mostre que ela também uda no Github

11. Faça uma mudança numa branch 

```{r}
library(tidyverse)
iris |> 
  ggplot(aes(x = Sepal.Length, y = Sepal.Width)) +
  geom_point() +
  labs( x= "Comprimento da Sépala", y = "Largura da sépala")
```
