---
title: "git_github_demo"
output: html_document
date: "`r Sys.Date()`"
---

```{r setup, include=FALSE}
knitr::opts_chunk$set(echo = TRUE, message = FALSE, warning = F)
```

```{r}
library(tidyverse)
```

0.  Tenha certeza que o Git está instalado e criado um repositório

1.  Criar repositorio no github web. Sempre adicione a README e pensa a cerca de uma licença

2.  Clone o repositório no Rstudio

3.  Salve este arquivo na pasta desse repsitório, comite e empurras as mudaças

4.  Adicione um colaborador com conta no github web

5.  Colaborador clona o Repositório ao R Studio

6.  Eu faço uma mudança, comito e empurro

7.  Colaborador puxa as mudanças, faz novas mudanças, comita e empurra

8.  Eu puxo as mudanças do colaborador

9.  Uh Oh, nós não nos comuniamos e ambos tentamos fazer mudanças ao documento ao mesmo tempo --\> Merge conglict ! Mostra como resolver !

10. Podemos continuar a trabalhar desta maneira . Ou Podíamos dicionar branches. Mostre como adicionar branch no R clicado em "branch"n aaba Git (próxima a setting). Mostre que ela também uda no Github

11. Faça uma mudança ao arquivo numa branch 9uma pequena mudanças - como alguns palavras) e comite e empurre. Mostre o que aparece no Github (Pull request - Revise e Mescle e apague a branch). Puxe as mudnaças de volta para o R Studio.

12. Adicione uma nova branch. Faça uma mudança maior, comite, e empurre. Você pode encontrar mudança que preccisam de resolução

13. Mostre creating and issue and using branching/PR para solucionar o problema e feche o issue

14. Eu salvei um arquivo mas não quero asmudanças que acabei de fazer. Você pode também escolher diff para ver como tem mudado desde sua útlima vesão

15. Oh shoot (Ou talvez uma palavra pior), eu não queria comitar isso ! (ou eu não posso empurrar o que aacbei de comitar) Nós precisamos nos over paraa linha de comando no terminal. Quando estiver lá, use "git reset HEAD~1". Isto trará todas coisas de vota que você comitou - Então você deletá-las se você realmente não as quer todas ou edita a vontande e recomite.



16. Eu o fiz de novo. Mas agora eu o empurrei ! Como eu corrijo isso ?! Podemos voltar a um comit prévio ao usar "git revert <SHA>" no terminal, onde <SHA> é a string alphanumérica que define aquele comit. Você pode termina r com um conflito de mesclagem que você precisará resolver (recomendo fazer isso dentro do Rstudio) e se vc terminar num local com um monte de  ### no terminal, digite ':q' para sair. 

17. Quando em dúvidas, vá em Happy ....livro.






## Graficos para testes de conflitos

```{r grafico, warning=F, message=F}
library(tidyverse)
iris |> 
  ggplot(aes(x = Sepal.Length, y = Sepal.Width)) +
  geom_point() +
  labs( x= "Comprimento da Sépala", y = "Largura da sépala",
        caption = "Evaldo Silva fez este") +
  geom_smooth()
```
